【裁判字號】    94,上訴,4216
【裁判日期】    950126
【裁判案由】    毒品危害防制條例
【裁判全文】
臺灣高等法院刑事判決                94年度上訴字第4216號
上  訴  人
即  被  告  甲○○
                    現於台北監獄另案執行中
上列上訴人因毒品危害防制條例案件，不服臺灣臺北地方法院94
年度訴字第1549號，中華民國94年11月29日第一審判決（起訴案
號：臺灣臺北地方法院檢察署94年度毒偵字第2420號），提起上
訴，本院判決如下：
    主  文
上訴駁回。
    事  實
一、甲○○前於民國（下同）88年間，因違反毒品危害防制條例
    案件，經臺灣臺北地方法院於89年7 月28日以89年度簡字第
    351號判決，判處有期徒刑3月，嗣並確定，90年8 月17日易
    科罰金執行完畢；復於90年間，因違反槍砲彈藥刀械管制條
    例案件，經同院於93年7 月29日以93年度簡字第1892號判決
    ，判處有期徒刑6月，併科罰金新台幣5萬元，嗣並確定，93
    年9月24日易科罰金執行完畢。
二、甲○○前因施用毒品案件，經依同上法院87年度毒聲字第14
    66號裁定送勒戒處所觀察、勒戒後，認無繼續施用毒品之傾
    向，經台灣台北地方法院檢察署以88年度偵字第23775 號為
    不起訴處分確定；復於88年間因施用毒品案件，經依同上法
    院89年度毒聲字第944 號裁定送勒戒處所觀察、勒戒後，認
    有繼續施用毒品之傾向，經同院於89年6月9日以89年度毒聲
    字第1412號裁定令入戒治處所，施以強制戒治1年，89年12
    月11日以89年度毒聲字第3012號裁定停止戒治，所餘戒治期
    間，付保護管束，90年6月18日執行強制戒治期滿。
三、詎甲○○猶不知悔改，於前開強制戒治執行完畢後5 年內，
    復再連續施用第一級毒品海洛因，經同上法院於94年3 月18
    日以93年度訴字第957號判決，判處有期徒刑1年，於94年5
    月13日判決確定，嗣因逃匿未到案執行，經台灣台北地方法
    院檢察署發布通緝。甲○○竟於前開判決確定後並遭通緝之
    期間，基於施用第一級毒品海洛因及第二級毒品安非他命之
    概括犯意，自94年6月間起，至同年7月27日7、8時許，每隔
    一天或二天，即在其台北市○○區○○街五十五巷十四號一
    樓住處，同時將第一級毒品海洛因及第二級毒品安非他命混
    放在玻璃球內以火燒烤吸食，而同時施用第一級毒品海洛因
    及第二級毒品安非他命多次。嗣經警於94年7 月27日緝獲歸
    案，並採尿送驗，驗得尿液呈嗎啡及安非他命陽性反應，始
    悉上情。
四、案經臺北市政府警察局萬華分局報告臺灣臺北地方法院檢察
    署檢察官偵查起訴。
    理  由
一、前開事實，業據上訴人即被告甲○○於檢察官偵查、原審及
    本院審理時坦承不諱，被告經警於94年7 月27日緝獲歸案時
    所採集之尿液，經送鑑定，結果呈安非他命及嗎啡陽性反應
    ，有台灣檢驗科技股份有限公司94年8 月13日濫用藥物檢驗
    報告在卷可稽（參見偵卷第七頁），足見被告前開自白與事
    實相符，應可採信。
二、次查，被告前因施用毒品案件，經依原審法院87年度毒聲字
    第1466號裁定送勒戒處所觀察、勒戒後，認無繼續施用毒品
    之傾向，經台灣台北地方法院檢察署以88年度偵字第23775
    號為不起訴處分確定；復於88年間因施用毒品案件，經依同
    院89年度毒聲字第944 號裁定送勒戒處所觀察、勒戒後，認
    有繼續施用毒品之傾向，經同院於89年6月9日以89年度毒聲
    字第14 12號裁定令入戒治處所，施以強制戒治1年，89年12
    月11日以89年度毒聲字第3012號裁定停止戒治，所餘戒治期
    間，付保護管束，90年6 月18日執行強制戒治期滿，以上各
    情，有本院被告全國前案記錄表、在監在押全國紀錄表、原
    審法院89年度毒聲字第1412號、第3012號裁定書、台灣台北
    地方法院檢察署89年度毒偵字第1137號聲請簡易判決處刑書
    網路擷取本在卷為憑。被告於強制戒治執行完畢釋放，經不
    起訴處分後，5 年內再犯本案施用第一級毒品、第二級毒品
    犯行，甚為明確，是本件事證明確，被告犯行堪以認定。
三、核被告甲○○所為，係犯毒品危害防制條例第十條第一項施
    用第一級毒品海洛因罪、第二項施用第二級毒品安非他命罪
    ；其持有第一級毒品、第二級毒品之低度行為為施用第一級
    毒品、第二級毒品之高度行為所吸收，不另論罪。被告多次
    施用第一級毒品海洛因及第二級毒品安非他命之犯行，時間
    緊接、觸犯構成犯罪要件相同之罪名，顯係基於概括犯意為
    之，均應分別依刑法第56條之規定論以一罪，並加重其刑。
    被告同時施用第一級毒品海洛因及第二級毒品安非他命，乃
    係以一行為觸犯二罪名，為想像競合犯，依刑法第五十五條
    之規定，應從較重之施用第一級毒品罪處斷，起訴書認被告
    前開行為乃係犯意各別，行為互殊，應分論併罰云云，顯有
    誤會，附此敘明。被告前有如事實欄所載之犯罪、科刑及執
    行情形，有本院被告全國前案紀錄表一紙在卷可稽，其受有
    期徒刑之執行完畢，五年內再犯本件有期徒刑以上之罪，核
    屬累犯，應依刑法第四十七條之規定，加重其刑。
四、原審援引毒品危害防制條例第十條，刑法第十一條前段、第
    五十六條、第五十五條、第四十七條等規定，審酌被告於八
    十八年間即因施用毒品案件，經過觀察、勒戒及強制戒治，
    尤有甚者，被告甫於94年3 月18日即因施用毒品，經原審法
    院判處有期徒刑一年，竟仍自判決確定後之六月間起，猶不
    知戒除施用毒品之惡習，抗拒毒品之意志力薄弱，甚至尚同
    時施用第一級、第二級毒品，且其施用時間已有一段時間及
    次數、所生自我戕害之結果、犯罪後尚能坦承犯行，態度良
    好等情狀，量處有期徒刑壹年肆月，經核其認事用法並無不
    合，量刑亦稱妥適，本件被告之上訴意旨徒求減輕，難認為
    有理由，應予駁回。
五、據上論斷，應依刑事訴訟法三百六十八條，判決如主文。
本案經檢察官陳明光到庭執行職務。
中    華    民    國    95    年    1     月    26    日
                  刑事第五庭審判長法  官  吳  敦
                                  法  官  張傳栗
                                  法  官  許增男
以上正本證明與原本無異。
如不服本判決，應於收受送達後十日內向本院提出上訴書狀，其
未敘述上訴之理由者並得於提起上訴後十日內向本院補提理由書
（均須按他造當事人之人數附繕本）。
                                  書記官  葉金發
中    華    民    國    95    年    1     月    26    日
附錄論罪科刑法條：
毒品危害防制條例第十條：
施用第一級毒品者，處六月以上五年以下有期徒刑。
施用第二級毒品者，處三年以下有期徒刑。


司法院資訊處製作；財團法人民間司法改革基金會備份。
